【裁判字號】    98,交抗,2327
【裁判日期】    980929
【裁判案由】    違反道路交通管理處罰條例
【裁判全文】
臺灣高等法院交通事件裁定            98年度交抗字第2327號
抗  告  人  甲○
上列抗告人因違反道路交通管理處罰條例案件，不服台灣基隆地
方法院，中華民國98年8月27日所為裁定（98年度交聲字第288號
），提起抗告，本院裁定如下：
    主  文
抗告駁回。
    理  由
一、原裁定以：按依道路交通管理處罰條例所定罰鍰之處罰，行
    為人接獲違反道路交通管理事件通知單後，應於15日內，到
    達指定處所聽候裁決；次按違反道路交通管理處罰條例之受
    處分人，不服該條例第8條主管機關所為之處罰，得於接到
    裁決書之翌日起20日內，向管轄地方法院聲明異議，道路交
    通管理處罰條例第9條第1項、第87條第1 項分別定有明文；
    又交通法庭認聲明異議不合法律上之程式者，應以裁定駁回
    之，道路交通案件處理辦法第18條前段亦規定甚明。顯見違
    反道路交通管理處罰條例之受處分人所得異議之對象，係主
    管機關所為之裁決，即行政機關所為具有行政罰性質之行政
    處分，而非違規舉發通知。從而，行為人接獲道路交通管理
    處罰條例所定罰鍰處罰之通知，如有不服，應先至主管交通
    事件裁決事項之處所，聽候裁決，於收受裁決書後不服該裁
    決時，始得向管轄之地方法院聲明異議，如於交通主管機關
    裁決前，先向管轄地方法院聲明異議，因其異議之對象尚未
    存在，該異議自不合法律上之程式，且亦無從補正，依法自
    應予以駁回。查：異議人甲○固於民國98年8 月19日具狀聲
    明異議，惟並未提出原舉發違反道路交通管理事件通知單，
    經原審向交通部公路總局臺北區監理所基隆監理站查詢異議
    人本件交通違規事件（車號 AF5-330號、舉發違反道路交通
    管理事件通知單號 RB0000000號）裁決情形，經回覆稱上開
    違規案件尚未裁決，有電話紀錄表1 紙附卷可稽，異議人所
    指之上開交通違規事件尚未經裁決，若異議人對於前揭舉發
    之通知不服，應先至主管交通事件裁決事項之處所，聽候裁
    決，於收受裁決書後不服該裁決時，始得向管轄之地方法院
    聲明異議，然異議人於主管機關裁決前，逕行具狀就前揭舉
    發之通知聲明異議，揆諸前揭說明，其程式即有未合，且無
    從補正，自應予以駁回。
二、抗告意旨略以：其已提出路考制度不合法、不合理、不合實
    務的重大瑕疵，法院不可以放棄審理重大瑕疵案件的監督權
    ，另應否考駕照之重大公共事務，不可以任由不懂騎機車實
    務之所謂學者、專家紙上談兵決定，該決定有重大瑕疵云云
    。
三、按依道路交通管理處罰條例第87條第1 項規定：「受處分人
    ，不服第8 條主管機關所為之處罰，得於接到裁決書之翌日
    起20日內，向管轄地方法院聲明異議」，故受道路交通管理
    處罰條例第8 條規定主管機關處罰之受處分人，不服該主管
    機關之裁罰而欲向管轄地方法院聲明異議時，必須在「接到
    裁決書」之翌日起20日之不變期間內為之始為合法。本件抗
    告人指述之違規案件，經原審電話函詢主管該件之交通裁決
    機關交通部公路總局臺北區監理所基隆監理站，該案迄至98
    年8月24日止，尚未裁決等情，亦有電話紀錄表1份在卷可稽
    （見原審卷第12頁），裁決機關既尚未完成裁決，受處分人
    自不可能接獲裁決書，其對於不存在之裁決向原審法院提起
    聲明異議，原審因認本件異議不合法律上之程式，且無從補
    正，自應將其異議駁回，經核並無不當，原裁定雖贅就機車
    駕駛執照考取方式為論述，惟仍無礙前述合法駁回抗告人異
    議之結果。抗告人猶為實體事項之爭執，辯稱路考制度不合
    法云云，核無理由，應予駁回。
四、據上論斷，應依道路交通管理處罰條例第89條，道路交通案
    件處理辦法第26條，刑事訴訟法第412條，裁定如主文。
中    華    民    國    98    年    9     月    29    日
                  刑事第九庭  審判長法  官  陳貽男
                                    法  官  周盈文
                                    法  官  詹駿鴻
以上正本證明與原本無異。
不得再抗告。
                                    書記官  梁淑時
中    華    民    國    98    年    9     月    30    日


司法院資訊處製作；財團法人民間司法改革基金會備份。
